臺灣高雄地方法院刑事判決　　　　　　　95年度訴字第4392號
公　訴　人　臺灣高雄地方法院檢察署檢察官
被　　　告　乙○○
選任辯護人　呂郁斌律師
被　　　告　丙○○
選任辯護人　呂郁斌律師
上列被告等因違反水土保持法案件，經檢察官提起公訴（95年度
偵字第25841 號、第28071 號），被告等於本院準備程序進行中
，就被訴犯罪事實為有罪之陳述，經本院告知簡式審判程序意旨
，並聽取公訴人及被告等之意見後，本院合議庭裁定由受命法官
獨任依簡式審判程序審理，判決如下：
    主  文
乙○○共同在公有、私人山坡地內未經同意擅自從事開發、經營
或使用，致生水土流失、毀損水土保持之處理與維護設施，處有
期徒刑柒月，併科罰金新臺幣肆拾萬元，罰金如易服勞役，以新
臺幣壹仟元折算壹日，減為有期徒刑參月又拾伍日，如易科罰金
，以新臺幣壹仟元折算壹日，併科罰金新臺幣貳拾萬元，罰金如
易服勞役，以新臺幣壹仟元折算壹日；又共同在公有、私人山坡
地內未經同意擅自從事開發、經營或使用，致生水土流失、毀損
水土保持之處理與維護設施，處有期徒刑柒月，併科罰金新臺幣
肆拾萬元，罰金如易服勞役，以新臺幣壹仟元折算壹日，減為有
期徒刑參月又拾伍日，如易科罰金，以新臺幣壹仟元折算壹日，
併科罰金新臺幣貳拾萬元，罰金如易服勞役，以新臺幣壹仟元折
算壹日。應執行有期徒刑陸月，如易科罰金，以新臺幣壹仟元折
算壹日，併科罰金新臺幣參拾萬元，罰金如易服勞役，以新臺幣
壹仟元折算壹日。
丙○○共同在公有、私人山坡地內未經同意擅自從事開發、經營
或使用，致生水土流失、毀損水土保持之處理與維護設施，處有
期徒刑陸月，如易科罰金，以新臺幣壹仟元折算壹日，減為有期
徒刑參月，如易科罰金，以新臺幣壹仟元折算壹日；又共同在公
有、私人山坡地內未經同意擅自從事開發、經營或使用，致生水
土流失、毀損水土保持之處理與維護設施，處有期徒刑陸月，減
為有期徒刑參月，如易科罰金，以新臺幣壹仟元折算壹日。應執
行有期徒刑肆月，如易科罰金，以新臺幣壹仟元折算壹日。
    事實及理由
一、本件犯罪事實及證據部分，除證據欄增列：被告乙○○、丙
    ○○於本院審理時之自白外，餘均引用檢察官起訴書之記載
    （詳如附件）。
二、本件被告乙○○、丙○○所犯為死刑、無期徒刑或最輕本刑
    為3 年以上有期徒刑以外之罪，其等於準備程序中就被訴事
    實為有罪之陳述，經法官告知簡式審判程序之旨，並聽取公
    訴人及被告等之意見後，依刑事訴訟法第273 條之1 第1 項
    規定，裁定由受命法官獨任進行簡式審判程序，合先敘明。
三、核被告乙○○、丙○○所為，均係犯水土保持法第32條第1
    項在公有、私有山坡地內未經同意擅自從事開發、經營或使
    用，致生水土流失或毀損水土保持之處理與維護設施罪。又
    被告乙○○、丙○○所為雖亦構成違反山坡地保育利用條例
    第34條第1 項之罪及刑法第320 條第2 項竊佔罪之規定，然
    水土保持法第32條第1 項之罪，為山坡地保育利用條例第34
    條第1 項之罪及刑法第320 條第2 項竊佔罪之特別規定，依
    特別法優於普通法之法規競合關係，僅論以水土保持法第32
    條第1 項之罪即足，併此敘明。被告乙○○、丙○○就上開
    犯行，有犯意聯絡及行為分擔，為共同正犯。被告乙○○、
    丙○○前於95年8 月3 日業經臺灣高雄地方法院檢察署檢察
    官查獲其等違反水土保持法犯行，猶於95年10月24日為檢察
    官再次查獲其等繼續違反水土保持法犯行，其等上開犯行，
    顯係基於各別犯意，行為互殊，均應予分論併罰。爰審酌被
    告二人無視法令禁制，擅自開挖、使用公有及私人山坡地，
    破壞國土、採取土石、破壞地貌，致生水土流失、毀損水土
    保持之維護措施，影響環境並危及公共安全，經查獲後竟仍
    不知悔改，一再違犯，惡性非輕，迄今均尚未回復地貌原狀
    ，惟念及被告二人犯後尚知坦承犯行，態度良好，素行尚可
    ，皆有臺灣高等法院被告前案紀錄表在卷，開挖面積，暨其
    等犯罪之動機、目的、手段及其生活狀況等一切情狀，分別
    量處如主文所示，並各諭知易科罰金之折算標準，定其等應
    執行之刑。又中華民國96年罪犯減刑條例業於96年7 月16日
    公佈施行，本件被告等犯罪時間係在96年4 月24日以前，罪
    名亦合於中華民國96年罪犯減刑條例，各應減其有期徒刑二
    分之一，如主文所示。至檢察官雖具體求刑，認應量處被告
    乙○○有期徒刑2 年及併科罰金新臺幣50萬元、丙○○有期
    徒刑1 年2 月，然本院審酌上情，認被告二人各以量處如主
    文所示之刑為適當，檢察官求處之刑尚嫌過重，併此敘明。
據上論斷，應依刑事訴訟法第273 條之1 第1 項、第299 條第1
項前段、第310 條之2 、第454 條第2 項，水土保持法第32條第
1 項，刑法第11條前段、第28條、第41條第1 項前段、第42條第
3 項、第51條第5 款，刑法施行法第1 條之1 ，中華民國96年罪
犯減刑條例第2 條第1 項第3 款、第7 條、第9 條，判決如主文
。
本案經檢察官甲○○到庭執行職務。
中　　華　　民　　國　　96　　年　　9 　　月　　12　　日
                  刑事第十庭法  官  吳金芳
以上正本證明與原本無異。
如不服本判決，應於收受本判決後10日內向本院提出上訴書狀，
其未具體敘述理由者，應於上訴期間屆滿後20日內，向本院補提
上訴理由書狀（須按他造當事人之人數附繕本，勿逕送上級法院
）。
中　　華　　民　　國　　96　　年　　9 　　月　　19　　日
                            書記官  周美
附錄本案論罪科刑之法條：
水土保持法第32條
在公有或私人山坡地或國、公有林區或他人私有林區內未經同意
擅自墾殖、占用或從事第八條第一項第二款至第五款之開發、經
營或使用，致生水土流失或毀損水土保持之處理與維護設施者，
處六個月以上五年以下有期徒刑，得併科新台幣六十萬元以下罰
金。但其情節輕微，顯可憫恕者，得減輕或免除其刑。
前項情形致釀成災害者，加重其刑至二分之一；因而致人於死者
，處五年以上十二年以下有期徒刑，得併科新台幣一百萬元以下
罰金；致重傷者，處三年以上十年以下有期徒刑，得併科新台幣
八十萬元以下罰金。
因過失犯第一項之罪致釀成災害者，處一年以下有期徒刑，得併
科新臺幣六十萬元以下罰金。
第一項未遂犯罰之。
犯本條之罰者，其墾殖物、工作物、施工材料及所使用之機具沒
收之。
附件（5頁）
